# 借款费用利息资本化问题请教

提问人：helenpqh 时间：2021-06-07 22:58:56
某IPO企业跟银行获取 5 个亿借款，借款合同约定借款金能用于该企业某产线建设投入以及相关建设费用的支出，借款不能挪作他用（除非经过银行书面同意）。
企业有开设专户进行存储，但是实际未全部用于借款合同中约定的产线建设，仅有1.5亿按照借款合同用途使用（按照借款合同约定借款用途使用的1.5亿主要用于购买生产设备等固定资产，此部分设备购建时间大部分均少于 1 年），剩下3.5亿用于其他产线支出、日常经营支出、借款给关联方等，且未获取银行的同意。
请问：
1 、对于按照借款合同借款用途使用的1.5亿借款利息支出是否可以进行借款资本化，将其计入相关外购设备的入账价值？个人认为，不可以资本化，因为外购设备的固定资产购建周期均小于 1 年。因为根据借款费用准则应用指南，符合借款费用资本化条件的存货，主要包括企业（房地产开发）开发的用于对外出售的房地产开发产品、企业制造的用于对外出售的大型机械设备等。这类存货通常需要经过相当长时间的建造或者生产过程，才能达到预定可销售状态。其中”相当长时间”，是指为资产的购建或者生产所必需的时间，通常为 1 年以上（含 1 年）。此处“存货”也适用于“固定资产”。
2 、如果1.5亿借款购买的生产设备购建时间均大于 1 年，则可以将该1.5亿借款的利息（固定资产达到可使用状态前）进行资本化。剩下3.5亿借款中，用于建设其他产线等固定资产的则可以按照实际使用金额，计算其利息并进行资本化，剩余部分借款利息则不能资本化。
3 、固定资产购建时间是否是从支付设备款开始计算（假设购买合同要求分次付款，则从支付第一笔款开始计算），直到固定资产达到可使用状态？
上述理解是否准确？请指教！

回答人：chenyiwei
基本赞同你的理解。
另外需注意：IPO申报期内不按约定用途使用专门借款，很可能被质疑为经营不合规和内控缺陷，从而成为IPO的障碍。另外鉴于该借款并未按预定用途使用，故其借款费用资本化只能作为一般借款考虑，基于谨慎考虑，不建议将被挪用部分的对应的借款费用予以资本化（即使其是用于其他产线中符合条件的资产的购建）。

提问人：helenpqh 时间：2021-06-09 18:20:35
好的，谢谢陈版。对于固定资产购建时间的区分，如果是从第一笔款开始付的话，假设部分设备不需要安装调试，从那购建时间就是从第一笔付款日开始算到设备到货日？如果这样的话，会不会有人为调节购建周期的可能？

回答人：chenyiwei
一般可以这样理解。